【裁判字號】    96,審易,403
【裁判日期】    970227
【裁判案由】    詐欺
【裁判全文】
臺灣桃園地方法院宣示判決筆錄         96年度審易字第403號
公  訴  人  臺灣桃園地方法院檢察署檢察官
被      告  甲○○
選任辯護人  王道元律師
上列被告因詐欺案件，於中華民國97年2月27日下午5時許，在本
院第十法庭宣示判決，出席職員如下：
          法  官  林孟宜
          書記官  洪明媚
          通  譯
法官起立朗讀判決主文、犯罪事實要旨、處罰條文、附記事項，
及告以上訴限制、期間並提出上訴狀之法院，且諭知記載其內容
：
一、主  文：
    甲○○連續意圖為自己不法之所有，以詐術使人將本人之物
    交付，處有期徒刑拾月，減為有期徒刑伍月，如易科罰金，
    以銀元參佰元即新臺幣玖佰元折算壹日。緩刑肆年，並應賠
    償乙○○新臺幣伍拾捌萬元，履行方式如附記事項(三)所載。
二、犯罪事實要旨：
    甲○○經營尚宜鞋業有限公司，為實際之負責人，明知公司
    經營不善，竟基於為自己不法所有之犯意，民國94年8月起
    陸續向乙○○佯稱客戶收入很多，惟亟需資金週轉，依次為
    如下之詐騙行為：
    (一)於94年8月30日出示不實客戶交易明細，及持發票人連發
      國際企業有限公司、發票日94年12月31日、票號AG000000
      0號、票面金額新臺幣（下同）323,000元遠期支票，向乙
      ○○訛稱該紙支票為客戶「曼菲斯」鞋店貨款，而持之借
      貸299,550元，乙○○因而陷於錯誤而交付同額現金。
    (二)於94年9月28日出示不實客戶交易明細，及持發票人王麗
      珍、發票日94年12月31日遠期支票3紙（票號及發票金額
      不詳），向乙○○訛稱該3紙支票為客戶「臭皮匠」鞋店
      貨款，而持之借貸623,377元，乙○○因此陷於錯誤而交
      付同額現金支票，該現金支票隨即為甲○○兌現取款，甲
      ○○復於同年12月23日佯稱需返還上開王麗珍之支票，而
      以發票人尚宜公司盧玉敏、發票日95年3月31日、票號
      VB0000000、VB0000000號支票2紙及發票人盧玉敏、發票
      日95年2月28日、票號UA0000000號支票，共3紙支票換回
      前開王麗珍支票。
    (三)於94年9月29日持發票人鑫鳳事業有限公司（下稱鑫鳳公
      司）、發票日94年12月31日、票號AA0000000、AA00000
      00號、票面金額273,800元、186,500元支票2紙，向乙○
      ○訛稱該2紙支票為客戶「紅螞蟻」新豐店、竹北店等鞋
      店貨款，鑫鳳公司即為紅螞蟻鞋店，而持之借貸433,512
      元，乙○○因此陷於錯誤而如數交付現金。
    (四)於94年10月19日持發票人黃信雄、發票日期94年12月31日
      、票號WB0000000號、票面金額151,000元支票，及發票人
      頡勁企業有限公司、發票日期94年12月31日、票號HP0000
      000號、發票金額178,400元支票，向乙○○訛稱該2紙支
      票分別為其客戶「貝里尼」鞋店、「洞庭湖」鞋店貨款，
      而持之借款279,751元，乙○○因此陷於錯誤而如數交付
      。
    (五)於94年11月3日持發票人王麗珍、發票日95年1月31日、票
      號XM0000000、XM0000000號、XM0000000號、發票金額12
      5,000元、274,600元、385,000元支票共3紙，向乙○○訛
      稱該3紙支票為客戶「臭皮匠」松山店、永和店、台中店
      等鞋店貨款，而持之借貸1,012,670元，乙○○因此陷於
      錯誤而如數交付。
    嗣乙○○屆期將上開支票提示竟均遭退票，甲○○則去向不
    明且將公司結束營業，致乙○○追討無門始知受騙。
三、處罰條文：
    修正後刑法第2條第1項前段、第74條第1項、第2項第3款，
    行為時刑法第339條第1項，修正前刑法第56條、第41條第1項
    前段，中華民國九十六年罪犯減刑條例第2條第1項第3款、
    第7條、第9條，刑法施行法第1條之1第1項、第2項前段，修
    正前罰金罰鍰提高標準條例第2條前段。
四、附記事項：
    (一)被告行為後，刑法已經修正並於95年7月1日施行，依修正
      後刑法第2條第1項規定從舊從輕原則，比較修正前後關於
      刑法第56條連續犯之規定，於新法施行後，應予分論併罰
      ，此刪除雖非犯罪構成要件之變更，但顯已影響行為人刑
      罰之法律效果，自屬法律有變更，依修正後刑法第2條第1
      項規定，比較新、舊法結果，仍應適用較有利於被告行為
      時即修正前之法律論以連續犯。本件被告甲○○先後多次
      詐欺犯行，時間緊接，所犯構成要件相同，顯係基於概括
      犯意為之，為連續犯，應依修正前刑法第56條連續犯規定
      論以一罪，並加重其刑。刑法第41條易科罰金之折算標準
      ，由銀元300元修正為新臺幣1,000元、2,000元、3,000元
      ，修正前之折算標準對被告較為有利，自應適用修正前刑
      法第41條第1項規定諭知易科罰金之折算標準。
    (二)本件被告犯罪時間係在96年4月24日之前，所犯為刑法第
      339條第1項之罪，且宣告1年6月以下之刑，合於中華民國
      九十六年罪犯減刑條例第2條第1項第3款規定之減刑要件
      ，爰減其宣告刑二分之一。
    (三)本件被告緩刑條件為應賠償告訴人乙○○新臺幣58萬元，
      履行方式：
      1.於97年2月15日給付新臺幣10萬元。
      2.自97年3月15日起至101年2月15日止，共分48期，按月
        於每月15日給付新臺幣1萬元。
      3.如有一期不履行，全部債務視為到期。
      4.被告如期履行，告訴人乙○○就本案之民刑事請求全部
        拋棄。
五、協商判決除有刑事訴訟法第455 條之4 第1 項第1 款於本訊
    問程序終結前，被告撤銷協商合意或檢察官撤回協商聲請者
    ；第2 款被告協商之意思非出於自由意志者；第4 款被告所
    犯之罪非第455 條之2 第1 項所定得以協商判決者；第6 款
    被告有其他較重之裁判上一罪之犯罪事實者；第7 款法院認
    應諭知免刑或免訴、不受理者情形之一，及違反同條第2 項
    「法院應於協商合意範圍內為判決；法院為協商判決所科之
    刑，以宣告緩刑或2 年以下有期徒刑、拘役或罰金為限」之
    規定者外，不得上訴。
六、如有前項得上訴之情形者，得自收受判決送達之日起10日內
    ，向本院提出上訴書狀，上訴於第二審法院。
中    華    民    國    97    年    2    月    27     日
                            刑事庭法  官  林孟宜
以上正本證明與原本無異
                                  書記官  洪明媚
中    華    民    國    97    年    2    月    27     日
附錄本案論罪科刑之法條：
中華民國刑法第339條
意圖為自己或第三人不法之所有，以詐術使人將本人或第三人之
物交付者，處5年以下有期徒刑、拘役或科或併科1千元以下罰金
。
以前項方法得財產上不法之利益或使第三人得之者，亦同。
前二項之未遂犯罰之。


司法院資訊處製作；財團法人民間司法改革基金會備份。
